【裁判字號】    98,易,641
【裁判日期】    981105
【裁判案由】    竊盜
【裁判全文】
臺灣彰化地方法院刑事判決               98年度易字第641號
公  訴  人  臺灣彰化地方法院檢察署檢察官
被      告  乙○○
                    （現因本案羈押在臺灣彰化看守所）
上列被告因竊盜案件，經檢察官提起公訴（98年度偵緝字第316
號），本院判決如下：
    主  文
乙○○共同攜帶兇器竊盜，處有期徒刑柒月；又共同攜帶兇器竊
盜，處有期徒刑柒月；又共同攜帶兇器竊盜，處有期徒刑柒月。
應執行有期徒刑壹年肆月。
其餘被訴竊盜未遂部分無罪。
    犯罪事實
一、乙○○與甲○○（另經本院以98年度易字第1086號案件審理
    中）2 人均因缺錢花用，竟基於意圖為自己不法所有之各別
    犯意聯絡，分別於民國97年4 月初、5 月下旬及6 月下旬某
    日日出後之上午6 時許，由乙○○持甲○○所有，客觀上可
    能對人之生命、身體、安全造成傷害，足供兇器使用之榔頭
    、扁鑽及螺絲起子各1 支等物（均已丟棄在不詳處所，未扣
    案），前往黃謝淑貞所有，委託丙○○管理，位在彰化縣二
    林鎮○○路○ 段643 、645 、647 、649 號之現無人居住之
    建築物（無故侵入建築物部分未據告訴），由乙○○持螺絲
    起子開啟該建築物後方之電動門開關，啟動電動門後進入該
    建築物，再推由乙○○持上開榔頭敲打扁鑽之方式，撬開前
    開建築物內1 至4 樓之樓梯防滑銅條（價值共計約新臺幣【
    下同】7 萬元）後，由甲○○搬運上開竊得之防滑銅條至所
    駕駛之自小客車內駛離現場，每次竊取防滑銅條約30條，前
    後共計3 次。得手後再由甲○○分6 次將竊得之前述防滑銅
    條販售予不知情之資源回收業者，共計得款新臺幣（下同）
    4500元，所得款項由甲○○與乙○○朋分，供己日常生活花
    費殆盡。嗣於同年11月16日下午5 時許，乙○○欲再侵入上
    址彰化縣二林鎮○○路○ 段645 號建築物時，因形跡可疑遭
    巡邏員警當場查獲而循線查知上情。
二、案經丙○○訴由彰化縣警察局北斗分局報請臺灣彰化地方法
    院檢察署檢察官偵查起訴。
    理  由
一、程序部分
    本案被告所犯係屬刑事訴訟法第376 條第2 款所列之刑法第
    321 條第1 項之加重竊盜罪，本院爰依同法第284 條之1 之
    規定行獨任審判。次按被告以外之人於審判外之陳述，雖不
    符刑事訴訟法第159 條之1 至第159 條之4 之規定，而經當
    事人於審判程式同意作為證據，法院審酌該言詞陳述或書面
    陳述作成時之情況，認為適當者，亦得為證據。當事人、代
    理人或辯護人於法院調查證據時，知有第159 條第1 項不得
    為證據之情形，而未於言詞辯論終結前聲明異議者，視為有
    前項之同意，刑事訴訟法第159 條之5 定有明文。查本案全
    部卷證，公訴人、被告均不爭執其證據能力，本院復衡以該
    等供述證據作成時之情況，應為適當，是可認後述所引用證
    據之證據能力均無疑義，合先敘明。
二、認定被告有罪部分所憑之證據及理由
    上揭犯罪事實，業據被告乙○○於警、偵訊及本院審理時均
    坦承不諱，復經證人丙○○於警詢及偵查中證述明確，復有
    照片4 張附卷可稽，足認被告乙○○之自白核與事實相符，
    堪可採為論罪科刑之依據。又被告於本院審理時供稱：竊得
    之防滑銅條已變賣換取金錢供己花用殆盡等語（見本院98年
    10月22日審判筆錄），足見被告確有為自己不法所有之意圖
    甚明。綜上，本案事證明確，被告上開3 次竊盜犯行，均洵
    堪認定。
三、按刑法第321 條第1 項第3 款之攜帶兇器竊盜罪，係以行為
    人攜帶兇器竊盜為其加重條件，此所謂兇器，其種類並無限
    制，凡客觀上足對人之生命、身體、安全構成威脅，具有危
    險性之兇器均屬之，且祇須行竊時攜帶此種具有危險性之兇
    器為已足，並不以攜帶之初有行兇之意圖為必要（最高法院
    79年臺上字第5253號判例參照）。查被告持供行竊之榔頭、
    扁鑽及螺絲起子各1 支，均係鐵製材質、質地堅硬之物，具
    有相當之重量，且尖端銳利，業據被告供明在卷，顯係足以
    對人之生命、身體造成傷害之鐵製器械，應該具有客觀上之
    危險性，屬於兇器無訛，是核被告乙○○所為，均係犯刑法
    第321 條第1 項第3 款之攜帶兇器竊盜罪。其與共犯甲○○
    就上開3 次竊盜犯行，互有犯意聯絡及行為分擔，俱為共同
    正犯。又被告先後3 次竊盜既遂犯行，時間已有相當間隔，
    且被告於本院審理時亦自承係每次變賣所得款項用磬後始另
    行起意行竊等語（見本院上開審判筆錄），顯係各別起意為
    之，應予分論併罰。爰審酌被告正值壯年，竟不思循正當途
    徑獲取財物，反因一時貪念，任意竊取他人財物，影響他人
    財產權，惡行非輕，惟念其犯後坦承犯行，態度尚可，暨考
    量其生活狀況、智識程度、行竊手段及竊得物品價值，又竊
    得之贓物已經被害人領回，有贓物認領保管單1 紙在卷可參
    等一切情狀，分別量處如主文所示之刑。又被告持供本案行
    竊之榔頭、扁鑽及螺絲起子各1 支等物，係共犯甲○○所有
    ，業據被告於本院審理時陳明在卷，惟上開物品既未扣案，
    又非違禁物，為免日後執行困難，爰不併予宣告沒收，附此
    敘明。
四、無罪部分
    （一）公訴意旨又以：被告乙○○與共犯甲○○因缺錢花用
          ，竟基於意圖為自己不法所有之共同犯意，於97年11
          月16日下午5 時許，由被告乙○○持螺絲起子撬開位
          在彰化縣二林鎮○○路○ 段643 號至649 號建築物後
          方之電動門開關，啟動電動門後侵入該處所，欲以榔
          頭敲打扁鑽之方式，撬開前開建築物內之樓梯防滑銅
          條著手行竊之際，遭巡邏員警當場查獲，致未遂，因
          認被告乙○○此部分所為，另涉犯刑法第321 條第1
          項第3 款、第2 項之攜帶兇器竊盜未遂罪嫌等語。
    （二）惟按犯罪事實應依證據認定之，無證據不得認定犯罪
          事實；被告或共犯之自白，不得作為有罪判決之唯一
          證據，仍應調查其他必要之證據，以察其是否與事實
          相符，刑事訴訟法第154 條第2 項、第156 條第2 項
          分別定有明文。考其立法意旨，乃在防範被告或共犯
          自白之虛擬致與真實不符，故對自白在證據上之價值
          加以限制，明定須藉補強證據以擔保其真實性。而所
          謂補強證據，係指除該自白本身之外，其他足以證明
          該自白之犯罪事實確具有相當程度真實性之證據而言
          ，雖所補強者，非以事實之全部為必要，但亦須因補
          強證據之質量，與自白之相互利用，足使犯罪事實獲
          得確信者，始足當之。本件公訴意旨認被告有上述竊
          盜未遂犯行，無非係以被告於警詢之自白為其論據，
          惟被告於98年5 月16日偵查中及本院審理時均堅詞否
          認此部分竊盜未遂犯行，辯稱：「97年11月16日該建
          築物之後門未上鎖，伊是從臺中回彰化後去該處睡覺
          ，始為警查獲，當日並未著手搜尋財物，該處之樓梯
          防滑銅條早已於97年4 月至7 月間即遭伊與甲○○共
          同竊取」等語，查此部分竊盜未遂犯行，除被告於警
          詢之唯一自白外，並無其他補強證據足資佐證前於警
          詢中所自白之犯罪事實確具有相當程度之真實性，本
          諸罪疑唯輕原則，本院認以現有證據尚無法形成被告
          有上開犯行之明確心證，揆諸前揭規定，自應就此部
          分對被告乙○○為無罪之諭知，以免冤抑。
據上論斷，應依刑事訴訟法第299 條第1 項前段、第301 條第1
項，刑法第28條、第321 條第1 項第3 款、第51條第5 款，判決
如主文。
本案經檢察官趙冠瑋到庭執行職務。
中    華    民    國    98    年    11    月    5     日
                  刑事第七庭          法  官  胡宜如
以上正本證明與原本無異。
如不服本判決應於收受判決後10日內向本院提出上訴書狀，並應
敘述具體理由。其未敘述上訴理由者，應於上訴期間屆滿後20日
內向本院補提理由書（均須按他造當事人之人數附繕本）「切勿
逕送上級法院」。
告訴人或被害人對於判決如有不服具備理由請求檢察官上訴者，
其上訴期間之計算係以檢察官收受判決正本之日期為準。
中    華    民    國    98    年    11    月    5     日
                                      書記官  林淑文
附錄本案論罪科刑法條：
中華民國刑法第321條
犯竊盜罪而有左列情形之一者，處 6 月以上、 5 年以下有期徒
刑：
一、於夜間侵入住宅或有人居住之建築物、船艦或隱匿其內而犯
    之者。
二、毀越門扇、牆垣或其他安全設備而犯之者。
三、攜帶兇器而犯之者。
四、結夥三人以上而犯之者。
五、乘火災、水災或其他災害之際而犯之者。
六、在車站或埠頭而犯之者。
前項之未遂犯罰之。


司法院資訊處製作；財團法人民間司法改革基金會備份。
